臺灣臺南地方法院刑事裁定
110年度撤緩字第186號
聲  請  人  臺灣臺南地方檢察署檢察官
受  刑  人  陳慧妤



上列聲請人因受刑人犯偽造署押案件，聲請撤銷緩刑之宣告（11
0年度執聲字第1244號、109年度執緩字第429號），本院裁定如
下：
    主  文
陳慧妤於臺灣臺南地方法院109年度原金簡字第3號刑事簡易判決
之緩刑宣告撤銷。
    理  由
一、聲請意旨略以：受刑人陳慧妤因犯洗錢防制法等案件，經本
　　院於民國109年6月24日以109年原金簡字第3號簡易判決判處
    有期徒刑2月，併科罰金新臺幣（下同）2萬元，罰金如易服
    勞役以1千元折算1日，緩刑2年，於109年8月12日確定在案
    ，緩刑期間至111年8月11日止。詎受刑人於緩刑期內即110
    年2月19日，故意更犯偽造署押罪，經本院於110年9月2日以
    110年度原簡字第33號判處有期徒刑2月，如易科罰金以1千
    元折算1日，並於前案緩刑期內之110年10月18日確定。核受
    刑人所為，已合於刑法第75條之1第1項第2款所定得撤銷緩
    刑宣告之原因，爰依刑事訴訟法第476 條之規定聲請，提出
    本件聲請等語。
二、按受緩刑之宣告而有下列情形之一，足認原宣告之緩刑難收
　　其預期效果，而有執行刑罰之必要者，得撤銷緩刑之宣告：
　　一、緩刑前因故意犯他罪，而在緩刑期內受六月以下有期徒
　　刑、拘役或罰金之宣告確定者。二、緩刑期內因故意犯他罪
　　，而在緩刑期內受六月以下有期徒刑、拘役或罰金之宣告確
　　定者。三、緩刑期內因過失更犯罪，而在緩刑期內受有期徒
　　刑之宣告確定者。四、違反第74條第2項第1款至第8款所定
    負擔情節重大者，刑法第75條之1第1項定有明文。考其立法
    意旨略以：關於緩刑之撤銷，現行法第75條第1 項固已設有
    2 款應撤銷之原因；至得撤銷緩刑之原因，則僅於保安處分
    章內第93條第3 項與撤銷假釋合併加以規定，體例上不相連
    貫，實用上亦欠彈性，爰參酌德國及奧地利現行立法例增訂
    得撤銷緩刑之原因，其中現行關於緩刑前或緩刑期間故意犯
    他罪，而在緩刑期內受得易科罰金之有期徒刑之宣告者，列
    為應撤銷緩刑之事由，因認過於嚴苛，而排除第75條應撤銷
    緩刑之事由，移列至得撤銷緩刑事由，俾使「法官依被告再
    犯情節，而裁量是否撤銷先前緩刑之宣告」；其次，如有前
    開事由，但判決宣告拘役、罰金時，可見行為人仍未見悔悟
    ，有列為得撤銷緩刑之事由，以資彈性適用，爰於第1 項第
    1 款、第2 款增訂之。且本條採用裁量撤銷主義，賦予法院
    撤銷與否之權限，特於第1 項規定實質要件為「足認原宣告
    之緩刑難收其預期效果，而有執行刑罰之必要」，供作審認
    之標準。亦即於上揭「得」撤銷緩刑之情形，法官應依職權
    本於合目的性之裁量，妥適審酌被告所犯前後數罪間，關於
    法益侵害之性質、再犯之原因、違反法規範之情節是否重大
    、被告主觀犯意所顯現之惡性及其反社會性等情，是否已使
    前案原為促使惡性輕微之被告或偶發犯、初犯改過自新而宣
    告之緩刑，已難收其預期之效果，而確有執行刑罰之必要，
    此與刑法第75條第1 項所定2 款要件有一具備，即毋庸再行
    審酌其他情狀，應逕予撤銷緩刑之情形不同，先予敘明。
三、經查：受刑人陳慧妤前因於108年5月7日前某日故意犯洗錢
    欺罪，經本院於109年6月24日以109年原金簡字第3號簡易判
    決判處有期徒刑2月，併科罰金2萬元，罰金如易服勞役以1
    千元折算1日，緩刑2年，於109年8月12日確定在案，緩刑期
    間自109年8月12日至111年8月11日（以下稱甲案）。詎受刑
    人於緩刑期內即110年2月19日，故意更犯偽造署押罪，經本
    院於110年9月2日以110年度原簡字第33號判處有期徒刑2月
    ，如易科罰金以1千元折算1日，並於前案緩刑期內之110年1
    0月18日確定（下稱乙案），此經本院審閱上開兩案判決及
    臺灣高等法院被告前案紀錄表無誤。經核閱前開判決，認受
    刑人於108年5月7日前某日將自己名義之金融帳戶存摺及提
    款卡，以每月3萬元之代價提供予詐騙集團成員使用，使該
    詐騙集團成員於108年5月7日詐騙該案告訴人2萬9985元得逞
    ，被告有為甲案之洗錢犯行；再參諸被告並未因前案即甲案
    業經查獲判刑而戒慎其行，反於緩刑期內再為乙案偽造署押
    之偽造文書犯行，侵害公共信用之社會法益；且對於甲案中
    之緩刑條件，應自109年8月16日起，每月16日前支付被害人
    林彥承3千元，應支付3萬元，有該判決在案可據，惟被告均
    未支付等情，亦有本院公務電話紀錄一紙在卷可按。綜合上
    情，足認受刑人於緩刑期內所為乙案之偽造署押案，並非偶
    罹刑典，且受刑人遵守法治之觀念淡薄，顯見前案所宣告之
    緩刑，已難收促其自新之預期效果，有執行刑罰之必要，因
    認與刑法第75條之1第1項第2 款之規定得聲請撤銷緩刑宣告
    之要件相符，從而，聲請人聲請撤銷受刑人緩刑之宣告，核
    無不合，應予准許。
四、爰依刑事訴訟法第476 條，裁定如主文。
中　　華　　民　　國　　110 　年　　11　　月　　30　　日
　　　　　　　　　刑事第四庭    法　官　張  菁
以上正本證明與原本無異。
如不服本裁定，應於送達後5日內，向本院提出抗告狀。（應附
繕本）
                                書記官  蔡佳玲
中　　華　　民　　國　　110 　年　　11　　月　　30　　日